【裁判字號】    91,訴,611
【裁判日期】    920620
【裁判案由】    損害賠償
【裁判全文】
臺灣新竹地方法院民事判決  九十一年度訴字第六一一號
    原      告  丙○○
                丁○○○
    被      告  甲○○
                戊○○
    代  理  人  乙○○
右當事人間損害賠償事件，經原告提起附帶民事訴訟，由本院刑事庭裁定移送，本院
判決如左：
    主      文
被告應連帶給付原告丙○○新台幣陸萬貳仟貳佰伍拾柒元，及被告甲○○自民國九十
一年四月十日起、被告戊○○自民國九十一年四月十一日起均至清償日止按年息百分
之五計算之利息。
被告甲○○應給付原告丁○○○新台幣伍仟佰壹拾貳元，及自民國九十一年四月十
日起至清償日止按年息百分之五計算之利息。
原告其餘之訴駁回。
訴訟費用由被告連帶負擔十分之一；餘由原告丙○○負擔十分之七，原告丁○○○負
擔十分之二。
本判決第一項於原告丙○○以新臺幣貳萬壹仟元為被告供擔保後，得假執行。
本判決第二項於原告丁○○○以新台幣壹仟捌佰元為被告甲○○供擔保後，得假執行
。
原告其餘假執行之聲請駁回。
    事      實
甲、原告方面：
一、聲明：
（一）被告應連帶給付原告丙○○新台幣（下同）八十萬元，及自民國九十年七月二
      日起至清償日止按年息百分之五計算之利息。
（二）被告甲○○應賠償原告丁○○○二十萬元，及自民國九十年七月二日起至清償
      日止按年息百分之五計算之利息。
（三）願供擔保請求宣告假執行。
二、陳述：
（一）緣彭江鳳嬌與原告丙○○係婆媳關係，被告甲○○為彭江鳳嬌之女，被告戊○○則為甲○○之配偶、彭江鳳嬌之女婿，又原告丙○○因與其配偶乙○○間感
      情不睦，二人所生子女遂由乙○○帶回其母彭江鳳嬌位於新竹縣新埔鎮巨埔里
      十三鄰大茅埔七十六號老家照顧。原告丙○○於九十年七月二日下午二時許前
      往彭江鳳嬌老宅，欲帶離其女兒彭詩雅遭彭江鳳嬌阻擾，二人發生口角並相互
      推打拉扯，致原告丙○○、彭江鳳嬌均受有傷害。彭江鳳嬌隨即撥打電話通知
      乙○○、被告甲○○、被告戊○○等人前來阻止原告丙○○將小孩帶走，丙○○亦撥打電話請其母即原告丁○○○轉告其姐詹雨涵（原名詹育芬）前來接其
      回家。乙○○旋於同日下午五時許抵達前址，詹育芬駕車載送原告丁○○○於
      同日下午五時二十分許至前址，被告甲○○、戊○○二人亦約同時趕至該處。
      詎被告甲○○、戊○○二人竟共同基於普通傷害犯意，被告甲○○於甫下車後
      ，即徒手或持其所有皮包毆打原告丁○○○，原告丙○○為保護其母挺身而出
      ，亦遭被告甲○○毆打，被告戊○○亦上前徒手毆打丙○○，致丁○○○受有
      右前臂挫擦傷、左手前臂挫傷等傷害，丙○○則受有左側顳葉頭皮下血腫併擦
      傷、右小腿瘀青、左小腿瘀青、頭部外傷併腦震盪、頸部肌肉拉傷等傷害。被
      告等之傷害罪責部分經本院以九十年度易字第一○四○號判決、台灣高等法院
      九十一年度上易字第二五七八號判決處被告甲○○、戊○○均共同傷害，分別
      處拘役三十日、四十日確定。
（二）原告丙○○因被告等之共同侵權行為受有傷害，爰請求被告連帶賠償下列損失
      ：
１、增加生活上之需要：原告丙○○受傷因而在敏盛醫院龍潭分院花費醫療費用，至
    九十一年十月底止，至少已有五萬元之損失。又原告為避免久站候車之不適，每
    月至少有五至十次，須搭乘計程車往返平鎮市住所至桃園市所經營之美容店或至
    龍潭敏盛醫院，此部分因此增加生活上之必要支出，於九十年七月至九十一年十
    月底止，有約五萬元之支出。
２、無法工作之薪資損失：原告住院期間、出院至今身體狀況大不如前，故無法正常
    從事客戶美容、保養之工作，此段期間原告因此營業損失及信譽、房租損失至少
    已有三十萬元以上。
３、精神慰撫金：又原告遭被告二人重擊後，日常生活中常有暈眩、頭痛之情形，為
    控制病情，常須至中、西藥店拿藥，以便治癒惡疾，原告因需長期用藥控制、休
    養至完全痊癒為止，此部分健康損失及身心傷害，請求四十萬元之賠償，以資慰
    藉。
４、右述各項損害，均係被告二人不法侵害所生之結果，被告共同侵權行為，自應就
    原告之上開損害（以上合計已超過八十萬元）負連帶賠償責任，爰請求被告二人
    連帶賠償原告丙○○八十萬元。
（三）原告丁○○○因被告甲○○之侵權行為受有傷害，爰請求被告甲○○賠償下列
      損失：
１、增加生活上之需要：原告丁○○○受傷因而在敏盛醫院龍潭分院花費醫療費用，
    已有二千三百餘元。原告花費二個月之時間往返平鎮、鶯歌間照料丙○○生活起
    居，車資有一萬六千餘元之損失。
２、無法工作之薪資損失：丙○○受傷後，原告二個月放下工作，有三萬六千元之工
    資損失。
３、精神慰撫金：原告於案發當日接到丙○○之電話後，急忙與女兒詹雨涵前往新埔
    案發地點，路途中身心之煎熬已甚痛苦，甚且扶持丙○○上車後，又遭被告甲○○不明就理的抓打，並且親眼目睹被告二人聯手追打丙○○後腦勺撞擊地面，以
    致昏迷不醒人事，其中傷害情節每每思及，或驚恐，或嘶喊，或柔腸寸斷，內心
    之無助，爰請求十五萬之精神慰撫金，以資慰藉。
４、右述各項損害，均係被告二人不法侵害所生之結果，被告共同侵權行為，自應就
    原告之上開損害負連帶賠償責任，爰請求被告二人連帶賠償原告丙○○八十萬元
    ，被告甲○○賠償原告丁○○○二十萬元。
四、證據：提出醫療費收據影本十二紙、計程車資明細表乙份為證。
乙、被告方面：
一、聲明：原告之訴及假執行之聲請均駁回。
二、陳述：
（一）並無毆打被告二人，在其等尚未到達現場時，原告丙○○左、右臂均已受傷，
      且原告丙○○當時僅有手臂受傷，其所受之傷勢並非被告所造成，且原告請求
      之金額不實在，均未提出證據以供證明。
丙、本院依職權向敏盛綜合醫院龍潭分院查詢原告在該院之醫療費用及傷勢回復情形
    、向桃園縣計程車司機客運商業同業公會查詢計程車資。
    理      由
壹、程序部分：
一、原告丁○○○經合法通知，未於最後言詞辯論期日到場，核無民事訴訟法第三百
    八十六條所列各款情形，爰依被告之聲請，由其一造辯論而為判決。
貳、實體部分：
一、原告主張被告於九十年七月二日下午五時許，在新竹縣新埔鎮巨埔里十三鄰大茅
    埔七十六號前，由被告甲○○以徒手或其所有之皮包毆打原告丁○○○，原告丙○○為保護其母挺身而出，亦遭被告甲○○毆打，被告戊○○亦上前徒手毆打丙○○，致丁○○○受有右前臂挫擦傷、左手前臂挫傷等傷，丙○○則受有左側顳
    葉頭皮下血腫併擦傷、右小腿瘀青、左小腿瘀青、頭部外傷併腦震盪、頸部肌肉
    拉傷等傷害，被告等之傷害罪責刑事部分經台灣高等法院刑事庭以九十一年度上
    易字第二五七八號判決處被告等共同傷害，被告甲○○處拘役三十日、被告戊○○處拘役四十日確定之事實，業經本院調閱台灣高等法院九十一年度上易字第二
    五七八號傷害案件刑事卷宗，查閱無訛，被告二人雖抗辯稱：並無毆打原告等語
    ，惟查：
（一）原告主張之事實，業據原告丙○○、丁○○○於上開刑事案件中指述綦詳，且
      就遭毆打細節所為指述非但具體明確，並與現場目擊證人即告訴人丁○○○之
      女、丙○○之姊詹雨涵於上開刑事案件偵查、審判證述情節相符，復有敏盛綜
      合醫院龍潭分院出具之診斷證明書（見台灣新竹地方法院檢察署九十年度偵字
      第四四九五號偵查卷第五、六頁）、新竹縣警察局新埔分局九十年八月十七日
      埔警刑字第九三六九號函附工作紀錄簿影本（同上偵查卷第二六至三十頁）及
      救護紀錄影本（見同上偵查卷第三二、三三頁）在卷足憑，足徵原告丙○○、
      丁○○○之指述非屬無據，應可採信。
（二）又依前揭診斷書記載，原告丙○○雖受有右上臂瘀青（十五Ｘ十公分）、左上
      臂瘀青（十五Ｘ十二公分）、左手臂瘀青（二Ｘ二公分、二Ｘ二公分）、左手
      掌瘀青（二Ｘ一公分）、左上臂抓傷（五Ｘ零點二公分）等傷害，惟原告丙○○於刑事案件偵審時均指上開傷害係其於案發當日下午三點三十分許與彭江鳳
      嬌在前址發生口角並相互推打拉扯所致（見上開偵查卷第八、九頁、第四十頁
      、本院九十年度易字第一○四○號卷第八二頁），與被告甲○○、戊○○本件
      傷害犯行無涉，對照原告丁○○○於本院刑事庭調查時指稱：「在七月二日的
      時候接到我大女兒電話，給她婆婆打到紅腫不能騎機車」「（當你到現場的時
      候，你女兒哪裡受傷？）左右上臂紅腫」（見本院九十年度易字第一○四○號
      卷第八一、八二頁），證人即員警陳瑜明於檢察官偵查中證稱：「我過去時已
      經四點三分，我到現場看到丙○○與彭江鳳嬌站在門口，彭江鳳嬌跟我講丙○○打她，當時丙○○手部受傷，彭江鳳嬌手腳有擦傷，丙○○也說到彭江鳳嬌
      打她」（上開偵查卷第四五頁）等情相符，足以認定原告丙○○左右手臂所受
      傷害，係於是日下午三時三十許與彭江鳳嬌相互推打拉扯時即已造成，與被告
      甲○○、戊○○後來到場所為本件傷害行為無關。
（三）又證人羅崇義警員於檢察官偵查中證稱：「我到的時候是十八點五分，我到現
      場有看到丙○○躺在大茅埔七十六號道路旁，我看到她手臂受傷，賴秀滿跟我
      說是戊○○、甲○○二人毆打丙○○，我便去問戊○○、甲○○二人，但他二
      人否認有打她」（見上開偵查卷第四五頁），於本院刑事庭證稱：「第一次報
      案是同事陳瑜明處理，我是第二次報案時去，我到現場時看到告訴人丙○○躺
      在馬路旁邊：：：當時她沒有明顯外傷：：：我沒有看到二邊互扯情形，去時
      告訴人已倒在那邊」（見本院九十年度易字第一○四○號卷第六十頁）。證人
      呂清三於本院刑事庭雖證稱：「（是否有看到被告甲○○、戊○○毆打告訴人
      丙○○、丁○○○？）沒有」「因為當天我有在該地工作，我沒有看到被告與
      告訴人雙方互毆，我不知道」（見上開本院刑事卷第五九頁），均未看到原告
      丙○○、丁○○○如何受傷之經過，自不得據以認定原告自己造成傷害。而證
      人羅崇義警員所謂當時丙○○沒有明顯外傷，依原告丙○○當時著短袖長褲，
      有照片在卷足憑（見上開偵查卷第七頁），除手臂受傷可以看到外，其餘腿上
      受傷等傷勢，自未能明顯看出，自難以此認為告訴人丙○○事後另外自行弄傷
      。
（四）綜上所述，被告甲○○、戊○○確有毆打原告丙○○及丁○○○致造成上開傷
      害之事實，其等抗辯並無毆打原告云云，不足採信。
二、按因故意或過失不法侵害他人之權利者，負損害賠償責任；數人共同不法侵害他
    人權利者，連帶負損害賠償責任；又不法侵害他人之身體或健康者，對於被害人
    因此喪失或減少勞動能力或增加生活上之需要時，應負損害賠償責任；另不法侵
    害他人之身體或健康者，被害人雖非財產上之損害，亦得請求賠償相當之金額，
    民法第一百八十四條第一項前段、第一百八十五條第一項、第一百九十三條第一
    項、第一百九十五條第一項前段分別定有明文。被告二人不法侵害原告丙○○之
    身體，被告甲○○不法侵害原告丁○○○之身體，既經認定，對於原告因而所受
    之損害，自應負連帶賠償責任。
三、原告請求被告賠償費用，是否應予准許，分述為次：
（一）醫療費部分：
１、原告丙○○主張其受有上開傷害，醫療費之支出，至九十一年十月底止，至少已
    有五萬元之損失等語，雖據其提出敏盛綜合醫院龍潭分院醫療費用收據九紙為證
    （本院卷第三四至四二頁），然被告二人均否認該部分之支出。且查原告提出該
    院診斷證明記載原告為左側顳葉頭皮下血腫併擦傷、頭部外傷併腦震、頸部肌肉
    拉傷等傷，有診斷證明書乙紙附上述偵查卷可證。而其因此傷害於九十年七月二
    日至敏盛綜合醫院龍潭分院住院，至九十年七月七日出院，複診時間為九十年七
    月九日至九十年八月四日共三次一節，有敏盛綜合醫院龍潭分院九十二年一月三
    十日九十二盛分總字第一九六○號函在卷可憑（本院卷第七一頁），且為兩造所
    不爭，堪信為真；況原告亦未提出證據證明上開所提出之九十年八月四日之後之
    醫療費用收據，與本件傷害行為有關，故此部分醫療支出，尚難認為與本件傷害
    有因果關係，原告此部分請求自不得准許。又原告丙○○因本件傷害於九十年七
    月二日至七月七日住院、同年七月九日、七月十四日、八月四日複診所支出之醫
    療費用除診斷書費用非治療上之支付，應予扣除外，包括健保給付部分共計一萬
    一千四百一十七元，有敏盛綜合醫院九十二年四月二十九日九十二盛分總字第六
    ○○一號函及附件醫療費用明細可佐（本院卷第九二至一○七頁，其中一○五頁
    之看診日期為九十年十二月二十六日，非屬本件傷害之支出），且為被告所不爭
    執，堪信屬實。此部分醫療費用依原告丙○○所受傷害及上開醫療費用明細載明
    治療費別，自屬治療上之必要費用，共計一萬一千四百一十七元，應由被告連帶
    負擔。
２、原告丁○○○主張其因遭被告甲○○毆打，致受有上開傷害，已支出醫療費用二
    千三百元，雖據其提出敏盛綜合醫院龍潭分院醫療費用收據三紙為證（本院卷第
    四三至四五頁），惟原告丁○○○於九十年七月三日因上開傷害至敏盛綜合醫院
    龍潭分院就診，此後即無再回診一節，有上述該院九十二年一月三十日九十二盛
    分總字第一九六○號函在卷可憑，且為兩造所不爭執，雖原告丁○○○另提出九
    十年七月十四日之醫療費用收據，然原告並未提出證據證明此醫療費用與本件傷
    害行為有關，故此部分醫療支出，尚難認為與本件傷害有因果關係，原告此部分
    請求不得准許。原告丁○○○於九十年七月三日至上開敏盛綜合醫院龍潭分院就
    診所支出之醫療費用，除診斷書費非治療上之支付，應予扣除外，其餘醫療費用
    三百十二元依原告所受傷害及上開醫療費用明細載明治療費別，自屬治療上之必
    要費用，共計三百十二元，應由被告甲○○負擔。
３、綜上所述，原告丙○○請求之醫療費用在一萬一千四百一十七元之範圍內為有理
    由，原告丁○○○請求之醫療費用在三百十二元之範圍內，為有理由，應予准許
    ，逾此範圍部分，則無理由，應予駁回。
（二）其他增加生活上需要之費用：
１、原告丙○○主張，其受有上述傷害後，因身體未完全恢復，往返桃園縣平鎮市住
    處至桃園市所經營之美容店或至龍潭敏盛醫院看診、拿藥，均須搭乘計程車，自
    九十年七月二日至九十一年十月底止，已有近五萬元之支出云云，惟為被告所否
    認，查原告丙○○因本件傷害於九十年七月二日至同年月七日於敏盛綜合醫院龍
    潭分院住院，嗣後於九十年七月九日至同年八月四日共三次回診之事實，已如前
    述。另原告丙○○於九十年七月九日及同年七月十四日至敏盛綜合醫院龍潭分院
    複診時，因腦震盪、頭暈不宜坐公車，於九十年八月四日則可以做公車等情，有
    該醫院九十二年四月二十九日九十二盛分總字第六○○一號函可憑（本院卷第九
    二頁，該函所載：「九十年八月十四日可以」等字樣，應係九十年八月四日之誤
    載），且為兩造所不爭執，堪信為真，故原告丙○○雖受有本件傷害，惟自九十
    年八月四日起即可以公車代步，其請求自九十年八月四日至九十一年十月底止，
    自其桃園縣平鎮市住處至敏盛綜合醫院龍潭分院往返之計程車資，即難成立。又
    自原告丙○○位於桃園縣平鎮市○○路六十巷二十號住處至敏盛醫院龍潭分院之
    來回計程車車資為二百六十元之事實，有桃園縣計程車客運商業同業公會九十二
    年四月九日桃計客麗字第九二○二九號函可佐（本院卷第八六頁），且為兩造所
    不爭執，應信屬實；再上開路程搭乘公車之來回車資為六十元，亦為兩造所不爭
    執，本院審酌原告丙○○所受之傷害為頭部外傷併腦震盪，依其傷勢自不便久站
    搭乘公車往返，其搭乘計程車代步，每次往返車資為二百六十元，應屬正當，且
    為被告所不爭執，從而原告得請求之計程車資九十年七月二日住院同年月七日出
    院、同年七月九日及十四日複診，共三趟計七百八十元（即二百六十元乘以三等
    於七百八十元），公車車資為九十年八月四日一趟，為六十元，總計八百四十元
    ，核屬有據。
２、原告丙○○雖另主張其自九十年七月二日至九十一年十月底，須搭乘計程車往返
    桃園縣平鎮市住處至桃園市所經營之美容店面，故請求計程車資云云，為被告所
    否認，且原告丙○○自認其係於九十一年十二月始在桃園市○○路九一號前從事
    娩臉美容（本院卷第七九頁、名片：八十三頁），此外原告亦不能證明其自九十
    年七月二日至九十一年十月底必須至桃園市工作，則其請求自該期間往返之計程
    車車資，自乏所據。
３、原告丁○○○主張其自九十年七月二日案發後，為照顧原告丙○○，約二個月之
    時間往返於台北縣鶯歌及桃園縣平鎮市，計程車資為一萬六千元，且該期間無法
    工作損失三萬六千元之工資云云，既為被告所否認，原告復未舉證以實其說。且
    原告丙○○受有頭部外傷併腦震盪，於九十二年七月二日至同年月七日住院，九
    十年七月七月出院宜休息二星期之事實，有上述敏盛綜合醫院龍潭分院九十二年
    一月三十日函可憑（本院卷第七一頁），復為兩造所不爭執，堪信為真。本院審
    酌原告丙○○所受之傷勢於住院期間及出院休息二星期，應均能自理生活，於出
    院休息二星期後即已復原，均無由原告丁○○○照料之必要，另原告丁○○○復
    自認其工作為幫忙他人採果，並未報稅，亦無證據足供證明其工作損失，從而，
    其請求二個月期間往返之計程車車資一萬六千元及工作損失三萬六千元，自難成
    立，不應准許。
４、綜上，原告丙○○請求就醫時往返之車資總計八百四十元，要無不合，應予准許
    ，逾此範圍之請求及原告丁○○○所請求之車資及工作損失，均非可採，不應准
    許。
（二）工作損害金部分：原告丙○○主張其於上述住院期間及出院至今，均因身心不
      適，無法正當從事為客戶作美容、保養之工作，此段期間之營業損失為三十萬
      元以上云云，雖據原告提出名片一紙為證（本院卷第八三頁），然為被告所否
      認，且原告丙○○亦自認於案發當時尚未開始經營娩臉之美容工作，雖有幫忙
      朋友賣東西惟沒有證據足供證明，自九十一年十二月開始經營娩臉美容工作等
      語（本院卷第七九、八十頁），況原告丙○○因本件傷害於九十年七月二日因
      本件傷害住院，至同年七月七日出院僅須休息二星期之事實，已如前述，是原
      告自九十年八月後即能正常工作，其自九十一年十二月開始經營娩臉美容工作
      ，縱有營業損失，亦與被告之傷害行為無關，堪以認定。此外原告復未能舉證
      以實其說，其上開主張，亦無足採。
（三）精神慰籍金：查本件傷害案件之發生，起因於原告丙○○與被告二人之母彭江
      鳳嬌（即原告丙○○之婆婆）爭奪子女監護權，二人發生爭執，互相推打及拉
      扯，分別受傷，被告為探視及幫忙其母而毆打原告，原告丙○○因此受有左側
      顳葉頭皮下血腫併擦傷、右小腿瘀青、左小腿瘀青、頭部外傷併腦震盪、頸部
      肌肉拉傷等傷害，原告丁○○○受有右前臂挫傷、左手前臂挫傷等傷害。而本
      件原告丙○○確實因傷曾在敏盛綜合醫院龍潭分院住院六日，門診治療三次，
      原告丁○○○門診一次，肉體及精神確受有痛苦，所幸癒後狀況良好，均已如
      前述。本院斟酌上開傷害案件之起因及原告傷勢輕重、治療期間長短、癒後情
      形及原告丙○○、丁○○○於案發時為家庭主婦並無工作，丁○○○名下有房
      屋價值約四百萬元；被告二人共同經營弘格紙業有限公司，月入約二至三萬元
      ，資本額為四百萬元，被告戊○○為負責人，但名下無任何財產，被告甲○○
      有價值約四百萬元之房屋一棟等情，原告丙○○請求精神慰撫金四十萬元，自
      嫌過高，應予核減為五萬元，原告丁○○○請求十五萬，亦嫌過高，應予核減
      為五千元，方屬公允，逾此數額之請求，為無理由。
四、末按給付有確定期限者，債務人自期限屆滿時起，負遲延責任。給付無確定期限
    者，債務人於債權人得請求給付時，經其催告而未為給付，自受催告時起，負遲
    延責任。其經債權人起訴而送達訴狀，或依督促程序送達支付命令，或為其他相
    類之行為者，與催告有同一之效力。遲延之債務，以支付金錢為標的者，債權人
    得請求法定利率計算之遲延利息。民法第二百二十九條第一項、第二項定有明文
    。原告依侵權行為之法律關係請求被告負損害賠償之責，兩造並未約定給付期限
    ，應從原告催告被告給付翌日起算，是原告請求自九十年七月二日（即案發時）
    起至清償日止之法定遲延利息，因原告於九十年七月二日，尚未催告被告履行損
    害賠償之債務，其請求尚難成立，原告僅得請求自起訴狀繕本送達被告時之翌日
    （即被告甲○○自九十一年四月十日、被告戊○○自九十一年四月十一日）起算
    之法定遲延利息。從而，本件原告丙○○依侵權行為之法律關係訴請被告連帶給
    付醫療費用一萬一千四百一十七元、車資八百四十元、精神慰撫金五萬元，共計
    六萬二千二百五十七元，原告丁○○○依侵權行為之法律關係請求被告甲○○給
    付醫療費用三百十二元、精神慰撫金五千元，共計五千三百十二元，及戊○○部
    分自九十一年四月十一日起、甲○○部分自九十一年四月十日起，均至清償日止
    ，按年息百分之五計算之利息，為有理由，應予准許，逾此範圍之請求，為無理
    由，應予駁回。
五、原告陳明願供擔保，聲請宣告假執行，經核原告勝訴部分，合於法律規定，爰酌
    定相當之擔保金額宣告之；原告其餘假執行之聲請，因訴之駁回而失所依據，不
    予准許。
六、本件事證已臻明確，兩造所為之其他主張，陳述並所提之證據，經審酌後，認均
    與本件之結論無礙，故不再一一論述，併予敘明。
七、結論：本件原告之訴，為一部有理由，一部無理由，並依民事訴訟法三百八十五
    條第一項前段、第七十九條但書、第八十五條第二項、第三百九十條第二項，判
    決如主文。
中      華      民      國    九十二    年      六      月     二十     日
                                  臺灣新竹地方法院民事第二庭
~B法      官  滕治平
右為正本係照原本作成。
如對本判決上訴，須於判決送達後廿日內向本院提出上訴狀。
~B法院書記官  洪儷容
中      華      民      國    九十二    年      六      月     二十四    日


司法院資訊處製作；財團法人民間司法改革基金會備份。
